臺灣高等法院刑事判決　　　　　　　　　　　　　九十一年度上易字第一六九六號
　　上　訴　人　臺灣台北地方法院檢察署檢察官
　　上　訴　人
　　即　被　告　乙○○
右上訴人等因被告傷害案件，不服臺灣台北地方法院九十一年度易字第一二三號，中
華民國九十一年五月十日第一審判決（起訴案號：臺灣台北地方法院檢察署九十年度
偵緝字第一０六一號）提起上訴，本院判決如左：
    主  文
上訴駁回。
    事  實
一、乙○○於民國九十年四月十八日十九時許，在臺北市○○區○○街仁濟醫院門口
    處擺攤販售榴槤，因細故與鄰攤同樣販售榴槤之陳許麗玉發生口角，與陳許麗玉
    共同擺攤之甲○○見狀亦與乙○○發生爭吵，乙○○一時氣憤，竟基於傷害及公
    然侮辱之犯意，以「幹你娘」等三字經辱罵甲○○，並隨手持其平日用以剖榴槤
    之水果刀一把，砍向甲○○之雙手，致甲○○因此受有左前臂裂傷併肌肉神經斷
    裂、右腕裂傷併肌肉神經斷裂等傷害。
二、案經被害人甲○○告訴臺灣臺北地方法院檢察署檢察官偵查起訴。
    理  由
一、訊據被告乙○○矢口否認有何傷害及公然侮辱等犯行，辯稱：係陳許麗玉先動手
    摑伊一巴掌，伊見陳許麗玉欲再摑伊，伊伸手阻擋，甲○○見狀，即夥同四、五
    人圍毆伊，伊只有伸手阻擋，並無持水果刀砍向甲○○，至於甲○○手上之傷勢
    係從何而來，伊均不知情云云。惟查，右揭犯罪事實，業據告訴人甲○○指訴綦
    詳，且被告於檢察官偵查中亦承認拿刀雙方互砍互打等語﹔並有證人陳許麗玉於
    偵查中證述明確，而證人黃智塤於原審調查中到庭證稱：案發當天其至被告擺的
    榴槤攤與被告之女友楊凱蘭聊天，有目擊被告與告訴人及陳許麗玉發生爭執之時
    ，被告手上持有剖榴槤之水果刀，並且有以手揮動，惟之後情形混亂，其便離開
    該處等語。又證人楊凱嵐亦結證稱：有聽到被告罵告訴人三字經等語（原審九十
    一年三月二十九日訊問筆錄參照）；復有台北市立和平醫院診斷書一紙及告訴人
    受傷之照片二幀並被告與告訴人於九十年五月二日簽立和解書（事後被告反悔，
    拒不履行）一紙在卷可稽。綜上所述，被告之辯解顯屬事後卸責之詞，不足採信
    ，本件事證明確，被告犯行堪以認定。
二、核被告所為，係犯刑法第二百七十七條第一項之普通傷害罪及第三百零九條第一
    項之公然侮辱罪。其所犯上開兩罪之間，有方法結果之牽連關係，依刑法第五十
    五條後段之規定，應從較重之普通傷害罪處斷。公訴人未併就公然侮辱犯行部分
    起訴，惟已於原審調查中追加此部分之犯罪事實（原審九十一年三月五日訊問筆
    錄參照），因此部分與起訴之傷害部分有牽連犯之裁判上一罪關係，依審判不可
    分法則，本院應予審判。原審適用刑法第二百七十七條第一項、第三百零九條第
    一項、第五十五條、第四十一條第一項前段，罰金罰鍰提高標準條例第一項前段
    、第二項，爰審酌被告係因遭告訴人之母掌摑後方犯下本件犯行，犯罪之目的、
    手段，及所生危害，並犯罪後仍飾詞圖卸、拒不履行和解條件、不知悔改等一切
    情狀，判處有期徒刑肆月，如易科罰金，以參佰元折算壹日，以示懲儆。經核認
    事用法均無不合，量刑亦稱妥適，被告上訴意旨否認犯罪，檢察官上訴意旨認被
    告犯罪後仍飾詞圖卸、拒不履行和解量刑太輕，（查原審已加以審酌），核均無
    理由，應予駁回。
據上論斷，應依刑事訴訟法第三百六十八條，判決如主文。
本案經檢察官郭弘佑到庭執行職務。
中    華    民    國    九   十   一 年      八      月   二   十   日
                              臺灣高等法院刑事第十一庭
                                  審判長法  官  楊  照  男
                                        法  官  陳  炳  彰
                                        法  官  王  詠  寰
右正本證明與原本無異。
不得上訴。
                                        書記官  林  品  涵
中      華      民      國     九十一   年    八        月   二  十     日
附錄：本案論罪科刑法條全文
中華民國刑法第二百七十七條
傷害人之身體或健康者，處三年以下有期徒刑、拘役或一千元以下罰金。
犯前項之罪因而致人於死者，處無期徒刑或七年以上有期徒刑；致重傷者，處三年以
上十年以下有期徒刑。
中華民國刑法第三百零九條
公然侮辱人者，處拘役或三百元以下罰金。
以強暴犯前項之罪者，處一年以下有期徒刑、拘役或五百元以下罰金。
